臺灣臺南地方法院刑事判決             100年度易字第1187號
公  訴  人  臺灣臺南地方法院檢察署檢察官
被      告  李炳慧
選任辯護人  蔡進欽律師
            蘇正信律師
            蔡弘琳律師
上列被告因侵占等案件，經檢察官提起公訴（100 年度偵緝字第
884 號），被告就被訴事實為有罪之陳述，經本院告知簡式審判
程序之旨，並聽取被告與公訴人之意見後，本院裁定進行簡式審
判程序，判決如下：
    主  文
李炳慧犯業務侵占罪，處有期徒刑陸月，如易科罰金，以新臺幣
壹仟元折算壹日。又犯詐欺取財罪，處有期徒刑參月，如易科罰
金，以新臺幣壹仟元折算壹日。又犯業務侵占罪，處有期徒刑陸
月，如易科罰金，以新臺幣壹仟元折算壹日。應執行有期徒刑拾
月，如易科罰金，以新臺幣壹仟元折算壹日。緩刑貳年。
    事實及理由
一、按本件被告所犯係死刑、無期徒刑、最輕本刑為3 年以上有
    期徒刑以外之罪，其於準備程序就被訴事實為有罪之陳述，
    經法官告知簡式審判程序之旨，並聽取其與公訴人之意見後
    ，本院認無不得或不宜改依簡式審判程序進行之處，爰依刑
    事訴訟法第273 條之1 第1 項、第284 條之1 ，裁定本件由
    受命法官進行簡式審判程序。又簡式審判程序之證據調查，
    依刑事訴訟法第273 條之2 規定，不受同法第159 條第1 項
    審判外陳述排除之限制，再被告對於卷內之各項證據亦未爭
    執證據能力，故卷內所列之各項證據，自得作為證據，合先
    敘明。
二、本件犯罪事實及證據，除證據部分補充「被告於本院審理中
    之自白」及「調解筆錄1 份」外，餘均引用附件檢察官起訴
    書所載。
三、核被告李炳慧所為，係犯刑法第336 條第2 項之業務侵占罪
    、同法第339 條第1 項之詐欺取財罪。被告所犯上開2 次業
    務侵占與1 次詐欺取財犯行，犯意個別，行為互殊，應予分
    論併罰。爰審酌被告正值壯年，不思以合法途徑賺取財物，
    竟因積欠地下錢莊債務，一時窘於金錢，先後2 次利用職務
    上之機會，將其向客戶收取應繳回任職之家賢建設股份有限
    公司（下稱家賢公司）之款項各新臺幣（下同）30萬元、6
    萬元，據為己有，以及巧立名目向被害人許文典詐騙5 萬元
    ，損害被害人之財產權益，其行為實有可議；惟念其犯後坦
    承犯行，態度尚佳，且又與告訴人即被害人家賢公司達成和
    解，將所侵占之款項36萬元全數返還家賢公司，有調解筆錄
    1 紙在卷可參（見本院卷第25頁）；另向被害人許文典詐得
    之款項5 萬元，則在告訴人家賢公司提起本件告訴前即已返
    還家賢公司，由家賢公司給付予許文典，有告訴狀及家賢公
    司負責人白吉雄99年3 月17日警詢筆錄在卷足憑（見臺灣臺
    南地方法院檢察署99年度他字第641 號偵查卷第3 、85頁）
    ，足見其已有悔意等一切情狀，分別量處如主文所示之刑及
    定其應執行刑，並綜合考量被告係高職畢業、職業為房屋買
    賣仲介，月收入為底薪3 萬元（另有仲介佣金）及其上開犯
    罪情節等相關情狀，諭知以1 千元折算1 日之易科罰金折算
    標準，以資懲儆。又被告並無任何刑事前案紀錄，有臺灣高
    等法院被告前案紀錄表在卷可稽，茲念被告因一時失慮，致
    誤罹刑章，參以其事後於本院審理時坦承犯罪，堪認被已具
    悔意，復已與被害人達成和解，有上開調解筆錄在卷可參，
    是被告經此偵、審程式及刑之宣告，當知所警惕，信無再犯
    之虞，本院認所宣告之刑以暫不執行為適當，逕依刑法第74
    條第1 項第1 款規定，併予宣告緩刑2 年，以啟自新。
四、據上論斷，應依刑事訴訟法第273 條之1 第1 項、第284 條
    之1 、第299 條第1 項前段、第310 條之2 、第454 條第2
    項，刑法第336 條第2 項、第339 條第1 項、第41條第1 項
    前段、第51條第5 款、第74條第1 項第1款，刑法施行法第1
    條之1 ，判決如主文。
本案經檢察官薛雯文到庭執行職務。
中    華    民    國   100    年    11    月    30    日
                      刑事第三庭    法  官  曾子珍
以上正本證明與原本無異。
如不服本判決應於收受送達後10日內向本院提出上訴書狀，並應
敘述具體理由；如未敘述上訴理由者，應於上訴期間屆滿後20日
內向本院補提理由書（均須按他造當事人之人數附繕本）「切勿
逕送上級法院」。
中    華    民    國   100    年    12    月    1     日
                                     書記官  陳鈺翰
附錄本案論罪科刑法條：
中華民國刑法第336條第2項
（業務侵占罪）
對於業務上所持有之物，犯前條第 1 項之罪者，處 6 月以上
5 年以下有期徒刑，得併科 3 千元以下罰金。
中華民國刑法第339條第1項
（普通詐欺罪）
意圖為自己或第三人不法之所有，以詐術使人將本人或第三人之
物交付者，處 5 年以下有期徒刑、拘役或科或併科 1 千元以下
罰金。
附件：臺灣臺南地方法院檢察署檢察官起訴書1份。